臺灣嘉義地方法院民事裁定　　　　　　　　96年度抗字第44號
抗　告　人　甲○○○○○○
相　對　人　乙○○
上列抗告人因與相對人間聲請本票准許強制執行事件，對於民國
96年7月18日本院嘉義簡易庭96年度票字第906號裁定提起抗告，
本院合議庭裁定如下：
    主  文
抗告駁回。
抗告程序費用新台幣壹仟元由抗告人負擔。
    理  由
一、抗告意旨略以：系爭本票雖為抗告人所簽發，但該張本票是
    抗告人受相對人欺騙而簽發交付，相對人取得系爭本票後，
    並未依約定交付抗告人借款金額，相對人取得系爭本票並未
    支付對價，依票據法第14條第2項規定，相對人對抗告人不
    得享有票據權利等語。
二、按執票人依票據法第123條規定，聲請法院裁定許可對發票
    人強制執行，係屬非訟事件，此項聲請之裁定，及抗告法院
    之裁定，僅依非訟事件程序，就本票形式上之要件是否具備
    予以審查為已足，並無確定實體上法律關係存否之效力，如
    發票人就票據債務之存否有爭執時，應由發票人提起確認之
    訴，以資解決（最高法院57年度台抗字第76號判例、56年台
    抗字第714號判例意旨參照）。
三、本件相對人主張：其執有抗告人於民國96年7月3日簽發之本
    票1紙，內載金額新臺幣（下同）500萬元，票上並記載免除
    作成拒絕證書，詎到期提示竟未獲付款等情，業據提出本票
    影本一件附卷可稽；則依據票據法第52條第1項「付款人於
    承兌後，應負付款之責。」、第85條第1項「匯票到期不獲
    付款時，執票人於行使或保全匯票上權利之行為後，對於背
    書人、發票人及匯票上其他債務人得行使追索權。」、票據
    法第121條「本票發票人所負責任，與匯票承兌人同。」、
    第123條「執票人向本票發票人行使追索權時，得聲請法院
    裁定後強制執行。」等規定，原裁定予以准許，應無不合。
四、至抗告意旨所稱：相對人所持有抗告人簽發之本票係詐欺而
    取得，本票債權自是不存在，爰依法提起抗告等情，核屬實
    體票據債務存否之爭執，依首開說明，應另由發票人提起確
    認之訴，以資解決，尚非本件非訟事件程序所得審定。
    本件系爭本票之形式要件既已具備，並有到期提示未獲付款
    之情形，本院第1審於此無確定實體上法律關係之非訟事件
    程序，自僅得裁定准許相對人之聲請。是抗告人指摘本院第
    1審裁定並非適法，核無理由，應予駁回。
五、對於非訟事件，依法應由關係人負擔費用者，法院裁定命關
    係人負擔時，應一併確定其數額，為非訟事件法第24條第1
    項所明定，而本件抗告程序費用額，審核卷附抗告人繳付抗
    告之裁判費收據後，確定為如主文第2項所示金額。
六、據上論結，本件抗告為無理由，應依非訟事件法第46條、第
    21條第2項、第24條第1項、民事訴訟法第495條之1第1項、
    第449條第1項、第78條，裁定如主文。
中　　華　　民　　國　　96　　年　　8 　　月　　29　　日
                  民事第一庭審判長法  官  林世芬
                                  法　官　吳芝瑛
                                  法  官  馮保郎
以上正本係照原本作成。
如不服本裁定應於送達後10日內向本院提出抗告狀，並繳納抗告
費新臺幣1,000元，對於本件裁定再為抗告，僅得以其適用法規
顯有錯誤為理由，並經原法院之許可者為限。
中　　華　　民　　國　　96　　年　　8 　　月　　29　　日
                                  書記官　王立梅
┌─────────────────────────────────────────────────────────────┐
│ 本票附表：至清償日止利息按週年利率百分之6計算　　　　　　　　　　　　　　　　　                      　　96年度抗字第44號│
├──┬───────────┬─────────┬───────────┬───────────┬────────┬───┤
│ 編 │發　　　　票　　　　日│　票　面　金　額　│到　　　　期　　　　日│　利　息　起　算　日　│ 票　據  號　碼 │備  考│
│ 號 │　　　　　　　        │　（新　台　幣）　│　　　　　　　        │                    　│　　　　　　　　│      │
├──┼───────────┼─────────┼───────────┼───────────┼────────┼───┤
│001 │96年7月3日            │5,000,000元       │未載                  │未請求                │TH0000000       │      │
└──┴───────────┴─────────┴───────────┴───────────┴────────┴───┘
